【裁判字號】    95,易,3064
【裁判日期】    951114
【裁判案由】    毒品危害防制條例
【裁判全文】
臺灣臺中地方法院刑事判決              95年度易字第3064號
公  訴  人  臺灣臺中地方法院檢察署檢察官
被      告  甲○○
                    （現另案
上列被告因違反毒品危害防制條例案件，經檢察官提起公訴（九
十五年度毒偵字第三五五四號），被告於準備程序中就被訴事實
為有罪之陳述，經告以簡式審判之旨，並聽取意見後，本院合議
庭裁定由受命法官獨任進行簡式審判程序，判決如下：
    主    文
甲○○施用第二級毒品，處有期徒刑陸月，如易科罰金，以佰
元折算壹日。
    犯罪事實
一、甲○○前曾於民國八十九年間因施用毒品案件，經本院以八
    十九年度毒聲字第六九八八號裁定送觀察、勒戒後，臺灣臺
    中看守所附設勒戒處所評定無繼續施用之傾向，經臺灣臺中
    地方法院檢察署檢察官於八十九年十二月七日以八十九年度
    毒偵字第七五一○號為不起訴處分，並於同日執行完畢釋放
    ；又於九十年間因施用毒品案件，經本院以九十年度毒聲字
    第一八四九號裁定送觀察、勒戒後，臺灣臺中看守所附設勒
    戒處所評定有繼續施用之傾向，經臺灣臺中地方法院檢察署
    檢察官以九十年度聲戒字第五四九號聲請強制戒治，由本院
    以九十年度毒聲字第二四一九號裁定送強制戒治一年，於強
    制戒治期間屆滿三個月後，其成績經評定為合格，無繼續戒
    治之必要，而由臺灣臺中地方法院檢察署檢察官聲請，經本
    院以九十年度毒聲字第五二五四號裁定停止戒治，所餘戒治
    期間付保護管束，保護管束至九十一年五月十日期滿而執行
    完畢。又於九十年間因竊盜案件經本院以八十九年度易字第
    四三七一號判處有期徒刑八月，於九十年四月三十日確定；
    另於九十年間因違反毒品危害防制條例、竊盜、搶奪等案件
    ，經本院以九十年度訴字第一二三四號定應執行刑為有期徒
    刑四年八月，於九十年八月二十日確定，前開二案再經定應
    執行刑為有期徒刑五年確定，入監執行後，於九十五年一月
    四日假釋，假釋期間原至九十五年九月十三日期滿（於本案
    尚不構成累犯）。
二、甲○○猶不知戒改，自九十一年五月十日強制戒治執行完畢
    後之五年內，於上開假釋期間，基於施用第二級毒品之犯意
    ，於九十五年六月二十七日中午，在臺中縣清水鎮清水國中
    附近之朋友住處，以將第二級毒品甲基安非他命置入玻璃管
    中，以火燒烤，使其產生霧化氣體，再施用其煙霧之方式，
    施用第二級毒品甲基安非他命一次，嗣於九十五年六月二十
    八日凌晨一時許，因另涉嫌準加重強盜案件（現由本院以九
    十五年度訴字第二三三七號審理中）於臺中縣警察局清水分
    局偵查隊調查中，經警發現其精神萎糜，顯然有施用毒品之
    現象，經甲○○同意後採集其尿液送驗，結果呈甲基安非他
    命陽性反應而查獲。
三、案經臺中縣警察局清水分局移送臺灣臺中地方法院檢察署檢
    察官偵查起訴。
    理    由
一、訊據被告甲○○對其於前揭時、地施用第二級毒品甲基安非
    他命之事實坦承不諱，且被告於九十五年六月二十八日凌晨
    一時許所採集尿液送中山醫學大學附設醫院檢驗結果，呈甲
    基安非他命陽性反應等情，有該院檢驗科藥物檢測中心出具
    之檢驗報告一紙存卷可稽，顯見被告關於曾於上開時、地施
    用第二級毒品甲基安非他命之自白，應與事實相符。再被告
    前曾於八十九年間因施用毒品案件，經本院以八十九年度毒
    聲字第六九八八號裁定送觀察、勒戒後，臺灣臺中看守所附
    設勒戒處所評定無繼續施用之傾向，經臺灣臺中地方法院檢
    察署檢察官於八十九年十二月七日以八十九年度毒偵字第七
    五一○號為不起訴處分，並於同日執行完畢釋放；又於九十
    年間因施用毒品案件，經本院以九十年度毒聲字第一八四九
    號裁定送觀察、勒戒後，臺灣臺中看守所附設勒戒處所評定
    有繼續施用之傾向，經臺灣臺中地方法院檢察署檢察官以九
    十年度聲戒字第五四九號聲請強制戒治，由本院以九十年度
    毒聲字第二四一九號裁定送強制戒治一年，於強制戒治期間
    屆滿三個月後，其成績經評定為合格，無繼續戒治之必要，
    而由臺灣臺中地方法院檢察署檢察官聲請，經本院以九十年
    度毒聲字第五二五四號裁定停止戒治，所餘戒治期間付保護
    管束，保護管束至九十一年五月十日期滿而執行完畢之事實
    ，有臺灣高等法院被告前案紀錄表及臺灣臺中地方法院檢察
    署刑案資料查註紀錄表各一份在卷可憑。綜上，被告自白與
    事實相符，其於前案強制戒治執行完畢釋放後五年內再犯本
    案施用第二級毒品甲基安非他命之犯行事證明確，洵堪認定
    。
二、被告行為後，刑法業於九十四年一月七日修正，於同年二月
    二日公布，並於九十五年七月一日施行。按行為後法律有變
    更者，適用行為時之法律，但行為後之法律有利於行為人者
    ，適用最有利於行為人之法律，修正後即現行刑法第二條第
    一項定有明文。又按比較新舊法，應就罪刑有關之共犯、未
    遂犯、想像競合犯、牽連犯、連續犯、結合犯，以及累犯加
    重、自首減輕暨其他法定加減原因（如身分加減）與加減例
    等一切情形，本於統一性及整體性原則，綜其全部罪刑之結
    果而為比較，此有最高法院九十五年五月二十三日第八次刑
    庭會議決議第一、（四）則可資參照。是：
（一）被告行為時，依修正前刑法第四十一條第一項前段、罰金
      罰鍰提高標準條例第二條（現已刪除）之規定，有期徒刑
      、拘役易科罰金之折算標準，原以銀元一百元、二百元、
      三百元折算一日，經折算為新臺幣後，應以新臺幣三百元
      、六百元、九百元折算一日，而刑法第四十一條第一項前
      段修正後，則規定為以新臺幣一千元、二千元或三千元折
      算一日，此因屬科刑規範事項之變更，其折算標準為裁判
      時所應諭知，自有就新舊法規定比較之必要，經比較新舊
      法結果，以被告行為時關於易科罰金之規定，較有利於被
      告。
（二）又被告行為後，刑法第五十六條連續犯之規定，亦於九十
      四年一月七日修正公布刪除，並於九十五年七月一日施行
      ，是於新法修正施行後，被告於本案所為之二次施用第二
      級毒品犯行，即須分論併罰。則被告之犯行，因行為後新
      法業已刪除連續犯之規定，此刪除雖非犯罪構成要件之變
      更，但顯已影響行為人刑罰之法律效果，自屬法律有變更
      ，經比較新、舊法規定，修正後之規定對於被告較為不利
      ，依刑法第二條第一項前段之規定，仍應適用較有利於被
      告之行為時法律即舊法論以連續犯。
（三）綜合上述各條文修正前、後之比較，揆諸前揭最高法院決
      議及修正後刑法第二條第一項規定之「從舊從輕」原則，
      被告自應適用其行為時之法律，即修正前刑法之相關規定
      及修正刪除前罰金罰鍰提高標準條例第二條規定，予以論
      處。
三、核被告所為，係犯毒品危害防制條例第十條第二項之施用第
    二級毒品罪。被告施用毒品前之持有毒品行為，本應以持有
    論，惟持有後進而施用，其持有之低度行為應被施用之高度
    行為所吸收，故不再另論其持有毒品罪。爰審酌被告素行不
    佳，施用毒品經強制戒治後，仍不知戒惕，一再施用，無視
    於毒品對於自身健康之戕害及國家對於杜絕毒品犯罪之禁令
    ，不知戒除惡習，惡性非輕，然念及坦承犯行，態度良好，
    其施用毒品並無危害他人及施用之次數僅一次，認為檢察官
    具體求處有期徒刑七月稍屬過重等一切情狀，量處如主文所
    示之刑，並依修正前刑法第四十一條第一項前段及原罰金罰
    鍰提高標準條例第二條之規定，諭知易科罰金之折算標準，
    以資懲儆。
據上論斷，依刑事訴訟法第二百七十三條之一第一項、第二百九
十九條第一項前段，毒品危害防制條例第十條第二項，刑法第十
一條前段、第二條第一項、（修正前）第四十一條第一項前段，
修正前罰金罰鍰提高標準條例第二條，判決如主文。
本案經檢察官吳宇軒到庭執行職務
中    華    民    國    95    年    11    月    14    日
                  刑事第十五庭  法  官  周瑞芬
上正本證明與原本無異。
如不服本判決，應於送達後十日內向本院提出上訴狀（須附繕本
），上訴於臺灣高等法院臺中分院。
中    華    民    國    95    年    11    月    14    日
                                書記官  何俞瑩
附錄本判決論罪科刑法條
毒品危害防制條例第十條：
  施用第一級毒品者，處六月以上五年以下有期徒刑。
  施用第二級毒品者，處三年以下有期徒刑。


司法院資訊處製作；財團法人民間司法改革基金會備份。
